臺灣桃園地方法院刑事判決　　　　　　　　94年度易字第20號
公　訴　人　臺灣桃園地方法院檢察署檢察官
被　　　告　甲○○
被　　　告　戊○○
上列被告因詐欺案件，經檢察官聲請簡易判決處刑（92年度偵字
第 7492號、第13677號），本院認不得以簡易判決處刑，改依通
常程序判決如下：
    主  文
甲○○幫助意圖為自己不法之所有，以詐術使人將本人之物交付
之罪為常業，處有期徒刑捌月。附表二（一）編號1 至6 之人頭
帳戶存摺及金融卡，附表二（二）編號1 所示之人頭帳戶名冊4
張沒收。
戊○○以犯意圖為自己不法之所有，以詐術使人將本人之物交付
之罪為常業，處有期徒刑壹年肆月。附表三（一）編號1 至3、
附表三（二）編號1 至2 所示之物沒收。
    事  實
一、甲○○於 90 年間因詐欺案件，經臺中地院於92 年 7 月 1
    1 日以 92 易緝字第 189號刑事判決判處有期徒刑六月，如
    易科罰金 300 元折算 1 日，於 93 年 3 月 8 日易科罰金
    執行完畢（不構成累犯）。戊○○於87年因偽造文書案件，
    經板橋地院於87年10月15日以87年訴字第1287號刑事判決判
    處有期徒刑四月，緩刑四年，惟於緩刑期滿，而緩刑之宣告
    未經撤銷，是其上揭刑之宣告，依刑法第76條之規定已失其
    效力，而與未曾受有期徒刑以上刑之宣告者同（不構成累犯
    ）。
二、戊○○因失業無收入而為謀生計，擬以詐欺取財維生，且為
    掩飾其詐欺所取得之財物以避免檢警追緝，遂求助於甲○○
    ，甲○○明知上情仍基於幫助常業詐欺及洗錢之犯意，先購
    入0000000000、0000000000門號之行動電話，再於90年底至
    91年初在自由時報分類廣告欄看到帳戶買賣廣告，以每本存
    摺含金融卡新台幣5 千元之代價於台中某處向不詳人士購得
    以張文龍名義申請所得之彰化銀行、第一商業銀行帳戶存摺
    及金融卡、萬通商銀帳戶存摺，以潘家成名義申請所得之第
    一商業銀行帳戶存摺、台新國際商業銀行帳戶金融卡，以潘
    家文名義申請所得之世華銀行存摺，以王國泰名義申請所得
    之安泰商業銀行、中國國際商業銀行、聯信商業銀行帳戶存
    摺及金融卡，並於91年4 、5 月間交付給戊○○。復以每個
    網站2000元之代價，陸續於91年1 月起為戊○○申請及製作
    ht t p://www.atm888 .com 、http://www.8c8c.net、http
     ://www.09 11why.to （網路騙術大觀園）交其使用。戊○○待萬事備妥後即於91年2 月份起，基於常業詐欺取財之犯
    意，在自由時報刊登不實廣告，連續於（一）於民國92年2
    月間，丁○○閱讀前開報紙廣告復瀏覽前揭網路上刊登「徵
    有緣人，助你東山再起」，並留有www.atm888.com和000000
    0000電話號碼之廣告，旋以手機0000000000撥打0000000000
    ，戊○○則以「周工程師」自稱，且告知可以透過駭客程式
    ，入侵財金中心，以轉帳之方式使其存款多1 個零，致丁○○陷於錯誤，於92年3 月6 日，準備台中商銀帳號00000000
    000000000 00號提款卡及誠泰銀行帳號0000000000 00000號
    提款卡至台中市○○路和英才路口附近之合作金庫自動櫃員
    機前，以手機撥打0000000000與自稱「周工程師」之戊○○
    ，依其指示輸入操作，先查詢台中商銀及誠泰銀行帳戶中餘
    額，在將台中商銀內95000 元轉帳於誠泰銀行帳戶內，並以
    預先設計好之號碼與誠泰銀行帳號相加，得出000000000000
    00000 帳號（戶名王國泰、聯信銀行）分二次一共轉帳9776
    9 元至該帳戶後，又指示丁○○以台中商銀提款卡轉帳4963
    元至同一帳戶內，一共匯入102732元，待轉帳完畢後告知其
    上網www.0911why. to/查看，始知受騙；於（二）92年4 月
    8 日，庚○○在報紙廣告欄中看到「徵各縣市駐區代表，可
    享一百萬免還」，並留www.8c8c.net和000000 00 00電話號
    碼，即於同年4 月9 日，以手機0000000000先撥打00000000
    00與自稱「洪工程師」之戊○○聯絡後，再上網瀏覽前揭網
    頁，復與自稱「洪工程師」之戊○○聯絡，戊○○即告知可
    以透過駭客程式，使其存款尾數多1 個零，致庚○○陷於錯
    誤，於92年4 月11日上午10點左右，準備友人「陳健男」郵
    局帳號提款卡及華僑銀行帳號提款卡至永和市○○街附近之
    提款機，以手機000 0000000 撥打0000000000與自稱「洪工
    程師」之戊○○聯絡，依其指示輸入操作，先查詢郵局及華
    僑銀行帳戶內之餘額，將郵局內85000 元轉入華僑銀行帳號
    00000000000000內，又指示其以預先設計好之號碼與華僑銀
    行帳號相加，得出同上戶名王國泰、聯信銀行、帳號000000
    00000000000 之帳戶，再自華僑銀行帳戶中轉帳84 982元至
    該帳戶內，一共匯入84982 元，待轉帳完畢後經上網查看，
    始知受騙。
二、警方於92 年 4 月 22 日 15 時 30 分搜索甲○○於桃園縣
    龍潭鄉○○路○○段 340 巷 154 弄 5 號 3 樓住處扣得附
    表二所示之物，又於同日16時20分搜索戊○○位於花蓮市○○路161 巷3 號2 樓之一住處扣得附表三所示之物。
三、案經內政部警政署刑事警察局報請報告臺灣桃園地方法院檢
    察署檢察官偵查起訴。
    理  由
一、程序方面：
    最高法院93年度台上字第3533號判決要旨以：「刑事訴訟法
    第159 條第1 項雖規定，被告以外之人於審判外之言詞或書
    面陳述，除法律有規定外，不得作為證據。惟同法第159 條
    之5 第2 項已規定，當事人、代理人或辯護人於法院調查證
    據時，知有第159 條第1 項不得為證據之情形，而未於言詞
    辯論終結前聲明異議者，視為有前項之同意（指同條第一項
    之同意作為證據）。此乃第159 條第1 項所容許，得作為證
    據之例外規定之一」。經查：本案被告、檢察官於言詞辯論
    終結前，均未就所調查之證據主張有刑事訴訟法第159 條第
    1 項不得為證據之情形，是參照上開最高法院判決要旨，本
    案經調查之證據均有證據能力，合先敘明。
二、實體方面：
(一)、上開事實，業據被告甲○○、戊○○於警詢、偵查中、本院
    審理中均坦承不諱，核與受騙匯款之被害人丁○○於警詢、
    本院審理時及被害人庚○○於警詢中指述甚詳，且有被害人
    丁○○所提供自動櫃員機交易明細表1 紙、存摺影本1 之紙
    ，自由時報廣告1 紙、受騙網頁影本1 份，被害人庚○○受
    騙網頁影本1 份附卷可稽及被告戊○○自承委託甲○○購得
    0000000 000 、0000000000行動電話2 支及以王國泰名義申
    請所得之聯信商業銀行帳戶存摺及金融卡扣案可資佐證，被
    告2 人自白與事實相符，本件事證明確，其2 人犯行，洵堪
    認定。
(二)、刑法上所謂常業犯，指反覆以同種類行為為目的之社會活動
    之職業性犯罪而言，至於犯罪所得之多寡，是否恃此犯罪為
    唯一之謀生職業，則非所問，縱令兼有其他職業，仍無礙於
    該常業犯罪之成立。（最高法院85年度臺上字第 510號判例
    可供參照）。據證人劉真甄於警詢指稱（問：嫌犯戊○○自
    何時開始從詐騙行為？他當時有沒有工作？）答：就我所知
    ，應該在1 年多以前就開始以「登報」吸引客戶打電話進來
    ，並從事這樣的詐騙行為。起先戊○○是台中從事貸款業務
    員的工作，後來2 年前就沒有工作，然後就開始做這樣的詐
    騙工作。（問:你們 2 個平時每月的開支約有多少錢？）答
    : 約有上萬的開支，這是不包含買空中交易的股票錢。我跟
    戊○○都沒有工作收入。我們的收入都是來自於戊○○所詐
    騙得來的金錢。（參見桃園地方法院檢察署 93 年度偵字第
    8089號第76至77頁、第80頁）被告戊○○二次實施如事實欄
    所示同種類行為為目的之社會活動之職業性詐欺犯罪，並以
    此為營生，顯係以詐欺為常業，又其以人頭帳戶掩飾自己常
    業詐欺罪所得之財物。故核被告戊○○所為，係犯刑法第34
    0 條之常業詐欺罪（公訴意旨雖認被告前開詐騙行為係犯刑
    法第339 條第1 項之詐欺取財罪名，然業經實行公訴之檢察
    官當庭變更起訴法條為同法第340 條，本院自毋庸變更起訴
    法條）及修正前洗錢防制法第九條第一項之洗錢罪。（按洗
    錢防制法經總統於九十二年二月六日以總統華總一義字第○
    九二○○○一九三○○號令修正公布，又依該法第十五條規
    定，本法自公布後六個月施行，故該法修正後之規定係自九
    十二年八月六日生效施行。修正前洗錢防制法第九條第一項
    規定：「洗錢者，處五年以下有期徒刑，得併科新臺幣三百
    萬元以下罰金。」修正後之洗錢防制法將原洗錢防制法第九
    條第一項細分為二項，分別規定於新法第九條第一項、第二
    項，第一項規定：「犯第二條第一款之罪者（為自己洗錢）
    ，處五年以下有期徒刑，得併科新臺幣三百萬元以下罰金」
    ；第二項規定：「犯第二條第二款之罪者（為他人洗錢），
    處七年以下有期徒刑，得併科新臺幣五百萬元以下罰金。」
    比較修正前、後洗錢防制法第九條之規定，應以修正前之洗
    錢防制法第九條第一項較有利於被告，爰依刑法第二條第一
    項但書之規定，適用修正前洗錢防制法第九條第一項之規定
    處罰。）又其所犯上開二罪，有方法結果之牽連關係，應從
    一重之常業詐欺取財處斷。爰審酌被告戊○○犯罪之動機、
    目的、手段及其品性、生活狀況、智識程度、犯罪所生之損
    害、犯罪後坦承犯行並與被害人丁○○達成和解，願賠償其
    所受損失，此有切結書、本票八紙在卷可稽等一切情狀，量
    處如主文所示之刑以資懲儆。
(三)、按刑法上之幫助犯，係對於犯罪與正犯有共同之認識，而以
    幫助之意思，對於正犯資以助力，而未參與實施犯罪之行為
    者而言（最高法院75年度臺上字第1509號、88年度臺上字第
    1270號判決亦同此意旨）。是以，如未參與實施犯罪構成要
    件之行為，且係出於幫助之意思提供助力，即屬幫助犯，而
    非共同正犯。又基於概括犯意，多次幫助正犯犯罪者，屬連
    續幫助，另以一次幫助行為，幫助正犯連續犯罪者，屬幫助
    連續（詳最高法院87年度台上字第3865號判決要旨）。經查
    ，本件被告二人一致供稱係各自作業，且對於各自所得之金
    錢款項，並未分贓，此外復無證據證明被告甲○○係以正犯
    之犯意參與犯罪之情形下，其固有提供王國泰義申請所得之
    聯信銀行存摺及金融卡，並製作網站http://www.atm888.co
    m 、http:/ /www.8c8c.net、http ://www.091 1why.to （
    網路騙術大觀園）交給戊○○行騙使用，而戊○○事後亦果
    利用上開物件，意圖為自己不法之所有，施用詐術使被害人
    丁○○、庚○○陷於錯誤，匯款至甲○○所提供之上揭帳戶
    內並以被告提供之存摺、提款卡領取款項，故核被告甲○○
    所為顯係參與常業詐欺罪構成要件以外之行為（公訴意旨認
    二人間有犯意聯絡及行為分擔，尚有誤會，應予更正。）及
    洗錢防制法第二條第二款之掩飾他人因重大犯罪所得財物之
    構成要件行為，故核甲○○所為，係犯刑法第30條第1 項、
    第340 條幫助常業詐欺取財罪（被告甲○○之幫助行為雖計
    有提供行動電話、人頭帳戶、設立網站等多類行為，惟該等
    行為，僅係為達到被告戊○○遂行其常業詐欺取財犯罪單一
    目的之各別舉動，應包括論以一幫助行為）及修正前洗錢防
    制法第九條第一項之洗錢罪。（按洗錢防制法經總統於九十
    二年二月六日以總統華總一義字第○九二○○○一九三○○
    號令修正公布，又依該法第十五條規定，本法自公布後六個
    月施行，故該法修正後之規定係自九十二年八月六日生效施
    行。修正前洗錢防制法第九條第一項規定：「洗錢者，處五
    年以下有期徒刑，得併科新臺幣三百萬元以下罰金。」修正
    後之洗錢防制法將原洗錢防制法第九條第一項細分為二項，
    分別規定於新法第九條第一項、第二項，第一項規定：「犯
    第二條第一款之罪者（為自己洗錢），處五年以下有期徒刑
    ，得併科新臺幣三百萬元以下罰金」；第二項規定：「犯第
    二條第二款之罪者（為他人洗錢），處七年以下有期徒刑，
    得併科新臺幣五百萬元以下罰金。」比較修正前、後洗錢防
    制法第九條之規定，應以修正前之洗錢防制法第九條第一項
    較有利於被告，爰依刑法第二條第一項但書之規定，適用修
    正前洗錢防制法第九條第一項之規定處罰）。又其上開二行
    為，有方法結果之牽連關係，應從一重之幫助常業詐欺罪處
    斷，並依刑法第30條之規定減輕其刑。爰審酌其犯罪之動機
    、目的、手段及其品性、生活狀況、智識程度、犯罪所生之
    損害、犯罪後坦承犯行等一切情狀，量處如主文所示之刑，
    以資懲儆。
(四)、公訴人請求併辦被告二人詐欺犯行部分（案號為九十三年度
    偵字第8089號），核與本案係屬事實同一之案件，為起訴效
    力所及本院自得一併審理。
(五)、沒收及不沒收部分：
  1.附表二（一）編號1 至6 為甲○○向不詳人士所購得之人頭
    帳戶存摺及金融卡，附表二（二）編號1 所示之人頭帳戶名
    冊4張，為甲○○所有用來記載人頭帳戶之帳號資料、密碼
    及刊登廣告的日期，均係供預備犯罪所用之物且為甲○○所
    有，附表三（一）編號1 至3 、附表三（二）編號1 至2 所
    示之物，為戊○○委託甲○○向不詳人士所購得之人頭帳戶
    存摺及金融卡及0000000000易利信行動電話、0000000000諾
    基亞行動電話，皆為其所有供犯罪所用之物，均應依法沒收
    。
  2.附表二（二）編號3 所示甲○○向他人購買0000000000摩托
    羅拉行動電話，附表二（二）編號2 、編號4 至9 筆記型電
    腦1台、手機2 支、昇金融卡9 張、存摺1 本、電話帳單19
    張、通訊錄1 本，均為甲○○所有，惟無證據認供犯罪所用
    之物，不予宣告沒收之。附表三（二）編號3 至18所示之物
    ，為戊○○所有，無證據認供犯罪所用之物，不予宣告沒收
    之。
(六)、公訴意旨另認被告 2人有共同常業詐欺己○、乙○○、丙○○之情詳如後述:
  1.被害人「己○」於民國90年5 月下旬於自由時報廣告欄中看
    到一則「新加坡金融科技公司」誠徵「駐區專員」，並留ht
    tp: //cash888.ceo.com.tw上網瀏覽該網頁，內容是可以利
    用駭客程式以ATM 轉帳獲取不法利益，便依網頁內所登載之
    0000000 000 、0000000000電話與「姚先生」聯絡，待己○
    陷於錯誤於民國90年5 月30日準備友人李先生中國信託商業
    銀行帳號000000000000提款卡與友人「李先生」至台南縣永
    康市○○路中國信託商業銀行自動櫃員機前先查詢李先生中
    國信託商業銀行內之餘額後撥打0000000000與新加坡金融科
    技公司聯絡，依其指示輸入操作，以預先設計好之程式與中
    國信託商業銀行帳號相加，得出0000000000000000轉帳5000
    0 元至該帳戶內，待轉帳完畢後打電話詢問對方避而不見，
    始知受騙。
  2.被害人「乙○○」於民國90年7 月2 日找工作時，於報紙求
    職欄上看到刊登「徵求業務員」，並留有3hp.why.to和0000
    000000、0000000000、0000000000電話，乙○○上網瀏覽該
    網頁，從網頁內容中得知可以用ATM 轉帳方式使帳戶之金額
    變10倍，交易完成後以實際提領金額的2 成為解碼費用，待
    乙○○陷於錯誤，於民國90年7 月3 日，準備供轉入寶島銀
    行帳號00000000000000及轉出帳號00000000000000000 至桃
    園市○○路上慶豐銀行自動櫃員機前，撥打0000000000 電
    話，依其指示輸入操作，並以預先設計好之2 組號碼各與供
    轉出使用之銀行帳號00000000000000000 相加，得出之第1
    組號碼因無此帳號而失敗，第2 組號碼得出00000000000000
    000 0共轉帳50000 元至該帳戶內，待轉帳完畢依其指示到
    位於桃園市○○路上供轉入之寶島銀行補登資料後發現無金
    額轉入始知受騙。
  3.被害人「丙○○」於民國90年7 月20日看到自由時報求職廣
    告上刊登一則「港商888 融資公司，徵求各縣市理財專員」
    ，並留有888.icv.to和0000000000、0000000000電話，丙○○上網瀏覽該網頁，從網頁內容中得知可以以轉帳之方式使
    帳戶之金額變10倍，便依網頁上之方法，先於同年7 月25日
    至高雄市○○○ 路61號之上海商業銀行開戶，帳號為000000
    00000000，復於同年7 月26日至高雄市○○路上臺灣中小企
    銀開戶，帳號為00000000000 ，於同年7 月30日撥打000000
    0000電話與「簡工程師」聯絡，雙方約定在同年7 月31日上
    午辦理轉帳事宜，隔日上午11時45分丙○○至高雄市○○○
    路61號上海商業銀行自動櫃員機前，撥打0000000000，依其
    指示輸入操作，將預先設計好之2 組密碼相加，得出00000
    0000000000，自新開戶之上海商業銀行帳戶中轉帳99999 元
    至該帳戶內，對方告知待轉帳完畢後至高雄市○○路上臺灣
    中小企業銀行查看是否已有該筆款項匯入新申請之臺灣中小
    企業銀行帳戶中，待丙○○至高雄市○○路上臺灣中小企業
    銀行查證後無該筆款項匯入，辦理止付時發現匯入金額已被
    提領後始知受騙。經查，此訊據被告甲○○、戊○○皆否認
    有詐欺己○、林玉麟、丙○○等三人之財物，且根據其三人
    供述，所閱覽之網站，持與被告二人自承所申請架設之網站
    交叉比對，復不屬同一網站（參閱附表一所示），佐以警方
    在被告2 人之處所查獲之存摺亦均無該三人所轉入之帳號，
    從而無法認定係遭被告二人所詐欺，此外，卷內並無其他積
    極證據足資證明被告二人有起訴書所指共同常業詐欺己○、
    林玉麟、丙○○犯行，公訴人此部分起訴，應認為罪證不足
    ，本應為無罪之諭知，惟公訴人認此部分與前開論罪科刑部
    分，有常業犯實質上一罪之關係，故不另為無罪之諭知。
據上論斷，應依刑事訴訟法第452 條、第299 條第1 項前段，修
正前洗錢防制法第9 條第1 項，刑法第2 條第1 項但書、第340
條、第30條、第55條、第38條第1 項第2 款，罰金罰鍰提高標準
條例第1 條，判決如主文。
本案經檢察官古慧珍到庭執行職務。
中　　　華　　　民　　　國　　94　年　9 　月  29　　　日
                        臺灣桃園地方法院刑事第五庭
                      　　審判長法  官  潘 政 宏
                                法  官  邱 滋 杉
                                法  官　周 炳 全
以上正本證明與原本無異。
如不服本判決，應於判決送達後10日內向本院提出上訴狀（應附
繕本），上訴於臺灣高等法院。
                                書記官 李 佩 玲
中　　華　　民　　國　　94　　年　　9 　　月　　29　　日
附錄論罪科刑依據之法條：
中華民國刑法第340條
以犯第三百三十九條之罪為常業者，處一年以上七年以下有期徒
刑，得併科五萬元以下罰金。
修正前洗錢防制法第9條第1項
洗錢者，處五年以下有期徒刑，得併科新臺幣三百萬元以下罰金
。
附表一:
┌──┬───┬────┬──────┬─────────┬─────┐
│編號│被害人│被害時間│詐欺電話號碼│(1)匯入帳戶姓名    │備註      │
│    │      │        │詐欺網站網址│(2)匯入帳號        │          │
│    │      │        │            │(3)匯入金額        │          │
├──┼───┼────┼──────┼─────────┼─────┤
│ 1  │己○  │90.05.30│0000000000  │(1)陳淑怡          │          │
│    │      │        │0000000000  │(2)郵局            │          │
│    │      │        │http://cash8│  0000000000000000│          │
│    │      │        │88.ceo.com.t│(3)50000元         │          │
│    │      │        │w(新加坡金融│                  │          │
│    │      │        │科技公司現已│                  │          │
│    │      │        │改稱3HP科技 │                  │          │
│    │      │        │銀行網址變更│                  │          │
│    │      │        │為http://hom│                  │          │
│    │      │        │e.pchome.com│                  │          │
│    │      │        │.tw/net/3hp1│                  │          │
│    │      │        │68          │                  │          │
├──┼───┼────┼──────┼─────────┼─────┤
│ 2  │乙○○│90.07.03│0000000000  │(1)林柏坊          │          │
│    │      │        │0000000000  │(2)日盛國際商業銀行│          │
│    │      │        │0000000000  │  0000000000000000│          │
│    │      │        │3hp.why.to  │  0               │          │
│    │      │        │            │(3)50000元         │          │
├──┼───┼────┼──────┼─────────┼─────┤
│ 3  │丙○○│90.07.31│0000000000  │(1)羅明華          │          │
│    │      │        │0000000000  │(2)臺中商業銀行:   │          │
│    │      │        │888.icv.to  │  000000000000000 │          │
│    │      │        │            │(3)99999元         │          │
│    │      │        │            │                  │          │
├──┼───┼────┼──────┼─────────┼─────┤
│ 4  │丁○○│92.03.06│0000000000  │(1)王國泰          │          │
│    │      │        │申設人陳皇任│(2)聯信商業銀行    │          │
│    │      │        │http://www.a│  0000000000000000│          │
│    │      │        │tm888.com   │  6               │          │
│    │      │        │            │(3)102732元        │          │
├──┼───┼────┼──────┼─────────┼─────┤
│ 5  │庚○○│92.04.11│0000000000  │(1)王國泰          │          │
│    │      │        │www.8c8c.net│(2)聯信商業銀行    │          │
│    │      │        │www.0911why.│  0000000000000000│          │
│    │      │        │to/         │  6               │          │
│    │      │        │            │(3)84982元         │          │
└──┴───┴────┴──────┴─────────┴─────┘
附表二：
在被告甲○○桃園縣龍潭鄉○○路○○段340 巷154 弄5 號3 樓
住處內扣得之物
 （一）
┌───┬─────────┬───────┬────┬────┬────┐
│編 號 │　金融機構名稱  　│ 帳　      號 │戶    名│ 被害人 │備   註 │
├───┼─────────┼───────┼────┼────┼────┤
│  1   │彰化銀行          │00000000000000│張文龍  │        │存摺1本 │
│      │                  │              │        │        │、金融卡│
│      │                  │              │        │        │1張     │
├───┼─────────┼───────┼────┼────┼────┤
│  2   │第一商業銀行      │00000000000   │張文龍  │        │存摺1本 │
│      │                  │              │        │        │、金融卡│
│      │                  │              │        │        │1張     │
├───┼─────────┼───────┼────┼────┼────┤
│  3   │萬通商銀          │00000000000000│張文龍  │        │存摺1本 │
├───┼─────────┼───────┼────┼────┼────┤
│  4   │第一商業銀行      │00000000000   │潘家成  │        │存摺1本 │
├───┼─────────┼───────┼────┼────┼────┤
│  5   │台新國際商業銀行  │00000000000000│潘家成  │        │金融卡1 │
│      │                  │              │        │        │張      │
├───┼─────────┼───────┼────┼────┼────┤
│  6   │世華銀行          │000000000000  │潘家文  │        │存摺1本 │
└───┴─────────┴───────┴────┴────┴────┘
 （二）
┌──┬──────┬───┬───┬────────┐
│編號│品　　　　名│單　位│數  量│備　　　　　　註│
├──┼──────┼───┼───┼────────┤
│ 1  │人頭帳戶名冊│  4   │  張  │詐騙資料        │
│    │            │      │      │                │
├──┼──────┼───┼───┼────────┤
│ 2  │筆記型電腦  │  1   │  台  │其中有BANK2001. │
│    │            │      │      │NET網頁         │
├──┼──────┼───┼───┼────────┤
│ 3  │摩托羅拉手機│  1   │  支  │詐騙            │
│    │            │      │      │0000000000      │
├──┼──────┼───┼───┼────────┤
│ 4  │NOKIA手機   │  1   │  支  │個人使用        │
│    │            │      │      │0000000000      │
├──┼──────┼───┼───┼────────┤
│ 5  │手機        │  1   │  支  │個人使用        │
│    │            │      │      │0000000000      │
├──┼──────┼───┼───┼────────┤
│ 6　│金融卡      │  9   │  張  │甲○○所有      │
├──┼──────┼───┼───┼────────┤
│ 7  │存摺        │  1   │  本  │甲○○所有      │
├──┼──────┼───┼───┼────────┤
│ 8  │電話帳單    │  19  │  張  │                │
├──┼──────┼───┼───┼────────┤
│ 9  │通訊錄      │  1   │  本  │                │
│    │            │      │      │                │
└──┴──────┴───┴───┴────────┘
 附表三：
 在被告戊○○位於位於花蓮市○○路161 巷3 號2 樓之一住處
 內扣得之物。
（一）
┌───┬─────────┬───────┬────┬────┬────┐
│編 號 │　金融機構名稱  　│ 帳　      號 │戶    名│ 被害人 │備 註   │
├───┼─────────┼───────┼────┼────┼────┤
│  1　 │安泰商業銀行　　　│0000000000000 │ 王國泰 │        │存摺1本 │
│      │                  │              │        │        │、金融卡│
│      │                  │              │        │        │1張     │
├───┼─────────┼───────┼────┼────┼────┤
│  2   │中國國際商業銀行　│00000000000   │ 王國泰 │        │存摺1本 │
│      │                  │              │        │        │、金融卡│
│      │                  │              │        │        │1張     │
├───┼─────────┼───────┼────┼────┼────┤
│  3   │聯信商業銀行　　　│00000000000000│ 王國泰 │ 丁○○ │存摺1本 │
│      │                  │              │        │ 廬志強 │、金融卡│
│      │                  │              │        │        │1張     │
└───┴─────────┴───────┴────┴────┴────┘
 （二）
┌──┬──────┬───┬───┬────────┐
│編號│品　　　　名│單　位│數  量│備　　　　　　註│
├──┼──────┼───┼───┼────────┤
│ 1  │易利信手機  │  1   │ 支   │詐騙被害人廬志強│
│    │0000000000  │      │      │                │
├──┼──────┼───┼───┼────────┤
│ 2  │諾基亞手機  │  1   │ 支   │詐騙被害人丁○○│
│    │0000000000  │      │      │                │
├──┼──────┼───┼───┼────────┤
│ 3  │易利信手機  │  1   │ 支   │劉真甄使用      │
│    │0000000000  │      │      │                │
├──┼──────┼───┼───┼────────┤
│ 4  │易利信手機  │  1   │ 支   │戊○○個人使用  │
│    │0000000000  │      │      │                │
├──┼──────┼───┼───┼────────┤
│ 5  │信用卡      │  4   │ 張   │戊○○所有      │
├──┼──────┼───┼───┼────────┤
│ 6  │金融卡      │  6   │ 張   │戊○○所有      │
├──┼──────┼───┼───┼────────┤
│ 7  │銀行存摺    │  9   │ 本   │戊○○所有      │
├──┼──────┼───┼───┼────────┤
│ 8  │現金        │      │      │118800元        │
├──┼──────┼───┼───┼────────┤
│ 9  │筆記本      │  3   │ 本   │                │
├──┼──────┼───┼───┼────────┤
│ 10 │股市PDA     │  1   │ 台   │                │
├──┼──────┼───┼───┼────────┤
│ 11 │相關資料    │  1   │ 袋   │                │
├──┼──────┼───┼───┼────────┤
│ 12 │駭客入侵不求│  1   │ 本   │                │
│    │人          │      │      │                │
├──┼──────┼───┼───┼────────┤
│ 13 │筆記型電腦  │  1   │ 台   │                │
├──┼──────┼───┼───┼────────┤
│ 14 │傳真機      │  1   │ 台   │                │
├──┼──────┼───┼───┼────────┤
│ 15 │金錶        │  1   │ 只   │                │
├──┼──────┼───┼───┼────────┤
│ 16 │金手鍊      │  2   │ 條   │                │
├──┼──────┼───┼───┼────────┤
│ 17 │金戒指      │  2   │ 只   │                │
├──┼──────┼───┼───┼────────┤
│ 18 │玉珮        │  1   │ 個   │                │
└──┴──────┴───┴───┴────────┘
